臺灣高等法院高雄分院刑事判決　　　　95年度上訴字第1912號
上　訴　人
即　被　告　甲○○
選任辯護人　劉家榮律師
上　訴　人
即　被　告　丙○○
選任辯護人　李育任律師
上列上訴人因違反毒品危害防制條例案件，不服臺灣高雄地方法
院94年度訴字第1865號中華民國95年8 月21日第一審判決（起訴
案號：臺灣高雄地方法院檢察署93年度偵字第14242 、18333 、
20492號），提起上訴，本院判決如下：
     主  文
上訴駁回。
    事  實
一、甲○○明知甲基安非他命係屬毒品危害防制條例第2 條第2
    項所列之第二級毒品，不得非法持有及販賣，於向姓名年籍
    不詳綽號「大胖」者販入第二級毒品甲基安非他命後，除部
    分供己施用外（涉嫌施用毒品部分業經執行觀察勒戒完畢，
    認無繼續施用傾向），竟意圖營利，基於販賣第二級毒品甲
    基安非他命之概括犯意，以行動電話0000000000、00000000
    00、0000000000號為聯絡工具，連續為下述販賣第二級毒品
    甲基安非他命之行為：
  (一)自民國93年農曆年過後某日起迄同年4 月17日前某日止，乙○○以其0000000000號行動電話，撥打甲○○0000000000號
    行動電話聯絡購買甲基安非他命毒品事宜，相約在高雄市○○路、輔仁路口某處見面，甲○○除其中1 次係以新臺幣（
    下同）2500元之價格，販賣半錢甲基安非他命毒品外，其餘
    3 次均係以每包1000元之價格，販賣甲基安非他命毒品予乙○○，得款共計5500元。
  (二)於93年6 月25日下午6 時20分56秒許，某姓名年籍不詳綽號
    「心怡」女子，以0000000000號行動電話，撥打甲○○0000
    000000號行動電話，聯絡購買1000元甲基安非他命事宜，甲○○應允後，相約在高雄市○○區○○街117 號6 樓609 室
    租屋處附近，交付甲基安非他命予該綽號「心怡」女子，得
    款1000元。
  (三)於93年6 月30日下午6 時33分08秒許，丁○○以其00000000
    00號行動電話，撥打甲○○0000000000號行動電話，聯絡購
    買1500元之甲基安非他命事宜，甲○○應允後，兩人相約於
    同日晚上9 時許，在高雄市某處交付毒品，惟丁○○後因女
    友來訪，未依約前往拿取甲基安非他命，致甲○○著手於販
    賣第二級毒品行為未遂。
二、丙○○與甲○○係同居男女朋友關係，丙○○亦明知甲基安
    非他命係屬毒品危害防制條例第2 條第2 項所列之第二級毒
    品，不得非法持有及販賣，竟與甲○○共同意圖營利，而基
    於販賣第二級毒品之犯意聯絡，而連續為下列販賣第二級毒
    品甲基安非他命行為：
  (一)於93年5 月8 日下午5 時19分許，前開綽號「心怡」女子，
    以0000000000號行動電話，撥打甲○○0000000000號行動電
    話時，由丙○○代為接聽電話，丙○○並於電話中與該「心
    怡」女子就購買1000元甲基安非他命毒品一事達成合意，並
    與其相約在甲○○該時住處樓下交付毒品，嗣該「心怡」之
    女子因故未依約前來，致甲○○、丙○○著手於販賣第二級
    毒品未遂。
  (二)於93年6 月30日晚上8 時26分37秒許，黃正賢以0000000000
    行動電話，撥打甲○○0000000000行動電話，聯絡購買甲基
    安非他命事宜，惟因該時甲○○正在睡覺，由丙○○代為接
    聽電話，於電話中同意以500 元代價出售甲基安非他命1 包
    予黃正賢，並相約在高雄市○○路與中華路口交付毒品，得
    款500 元。
三、甲○○另基於轉讓第二級毒品甲基安非他命之概括犯意，自
    93年4 月間某日起，在高雄市○○區○○路租屋處，遇有友
    人丁○○至其住處打玩麻將，欲施用甲基安非他命毒品時，
    由其連續4 次無償轉讓數量不詳之甲基安非命予丁○○施用
    ；另於93年4 月4 日上午6 時37分52秒許，許天成以000000
    0000行動電話，撥打甲○○0000000000號行動電話，要求提
    供「半半」（指半錢的一半）之甲基安非他命供其施用，甲○○應允後，相約在高雄市○○路某處，無償轉讓數量不詳
    之甲基安非他命予許天成施用。嗣因員警依據甲○○電話監
    聽紀錄，循線於93年7 月14日下午4 時30分許，在高雄市○○區○○街117 號6 樓60 9室查獲，並扣有甲基安非他命1
    包（驗前毛重1.1 公克、驗後毛重：1 公克）、甲○○所有
    供販賣二級毒品所用之電子磅秤1 台。（甲○○轉讓上開轉
    讓第二級毒品之數量其淨重未達10公克以上）
四、案經高雄市政府警察局移送臺灣高雄地方法院檢察署檢察官
    偵查起訴。
    理  由
壹、程序部分：
一、按被告以外之人於審判中有所在不明而傳喚不到之情形者，
    其於司法警察官或司法警察調查中所為之陳述，經證明具有
    可信之特別情況，且為證明犯罪事實之存否所必要者，得為
    證據，刑事訴訟法第159 條之3 第3 款定有明文。是依本條
    規定，被告以外之人於檢察事務官、司法警察（官）調查時
    所為之陳述，屬傳聞證據，依同法第159 條規定，本無證據
    能力，必具備「可信性」及「必要性」二要件，始例外得適
    用上開第159 條之3 規定，認有證據能力，採為證據。此所
    謂「為證明犯罪事實存否所必要者」，既必須達不可或缺之
    程度，自係指就具體個案案情及相關卷證判斷，為發現實質
    真實目的，認為除該項審判外之陳述外，已無從再就同一供
    述者，取得與其上開審判外陳述之相同供述內容，倘以其他
    證據代替，亦無從達到同一目的之情形而言（最高法院95年
    度台上字第4414號判決意旨參照）。查乙○○、柏浩文前於
    警詢中指陳被告甲○○涉有販賣第二級毒品犯行，嗣經原審
    及本院依法按址傳喚未到庭，其戶籍地址並已依法遷至其原
    戶籍所在地之戶政事務所，有其戶籍查詢資料在卷可稽，是
    其所在不明而傳喚不到之事實已臻明確。惟乙○○、柏浩文
    於93年12月23日及同年8 月5 日偵查中曾接受檢察官訊問而
    於具結後為陳述（見臺灣高雄地方法院檢察署93年度偵字第
    18333 號卷第29-31 頁；同署93年度偵字第14242 號卷第30
    -33 頁），其2 人偵查中陳述內容與上開警詢陳述相符，故
    上開警詢陳述即非上開所稱「證明犯罪事實存否所必要者」
    ，而不具備「必要性」，而與刑事訴訟法第159 條之3 所定
    例外具有證據能力之要件有悖，故證人乙○○、柏浩文2人
    警詢中陳述並無證據能力。
二、按被告以外之人於檢察事務官、司法警察官或司法警察調查
    中所為之陳述，與審判中不符時，其先前之陳述具有較可信
    之特別情況，且為證明犯罪事實存否所必要者，得為證據，
    刑事訴訟法第159 條之2 定有明文，其所指先前陳述與審判
    中不符時之要件，應就前後階段之陳述進行整體判斷，決定
    是否具有實質性差異之陳述。惟無須針對全部陳述為必要，
    陳述之一部分有不符，亦屬之。倘審判中之供述曖昧不清，
    而先前陳述則清楚肯定，此時應對此結論進行分析，據此認
    定是否屬於「具有實質性差異之陳述」。而所謂「較可信之
    特別情況」之情形，亦應就前後陳述時之外部情況（如時間
    之間隔、有意識的迴避、受不當外力干擾、事後串謀、自白
    或立即反應所知、是否有親友在場及筆錄是否清楚明確等）
    進行比較，以資決定何者外部情況具有可信性。若陳述係在
    特別可信之情況下所為，虛偽陳述之危險性不高，雖係審判
    外陳述，或未經被告反對詰問，仍得承認其有證據能力。證
    人丁○○前於警詢中陳述：向被告甲○○購買第二級毒品等
    語，後於原審及本院審理中改證稱：係合資購買云云，是其
    於警詢中陳述，與原審及本院審理時之供述已有前後陳述不
    符之情形，本院審酌證人丁○○於警詢中之證述距案發日較
    近，當時記憶自較深刻，可立即反應所知，不致因時隔日久
    而遺忘案情；且較無來自被告同庭在場之壓力，而出於不想
    生事之指證，綜此以觀，證人丁○○於警詢之陳述客觀上應
    具較可信之特別情況，且亦為證明犯罪事實存否所必要，依
    上揭規定，其警詢之陳述有證據能力。
三、再按被告以外之人於偵查中向檢察官所為陳述，除顯有不可
    信之情況者外，得為證據，刑事訴訟法第159 條之1 第2 項
    定有明文。按檢察官代表國家偵查犯罪，依法有訊問被告、
    證人及鑑定人之權力，且須對被告有利、不利之情形均應注
    意，況徵諸實務運作，檢察官實施刑事偵查程序，亦能恪遵
    法定程序之要求，不致有違法取證情事且可信度極高，是被
    告以外之人前於偵查中已具結而為證述，除反對該項供述得
    具有證據能力之一方，已釋明「顯有不可信之情況」之理由
    外，尚無由遽指該證人於偵查中之陳述不具證據能力，方符
    前揭法條之立法意旨。查本件證人乙○○、柏浩文、丁○○
    於偵查中所為證述，依法均於檢察官訊問前具結，已可擔保
    其係據實陳述，而被告或辯護人均未提及檢察官在偵查時，
    有任何不法取供之情形，本院亦查無檢察官有以不正方法取
    證之情事，足認上開證人於偵查中向檢察官所為之陳述，並
    無任何顯有不可信之情況，且丁○○並於原審及本院審理中
    到庭作證，而給予被告及其辯護人對質、詰問之機會，另柏
    浩文除原審業已按址傳喚、拘提未到庭外，於本院審理中，
    被告及其辯護人亦均不聲請對質、詰問，又乙○○則其戶籍
    地址業已依法遷往原戶籍所在地之戶政事務所，亦無法傳喚
    到庭，則被告及其辯護人之對質、詰問權亦已充分保障，證
    人乙○○、柏浩文、丁○○於偵查中之證言自自具有證據能
    力。
四、又按通訊保障及監察法業於88年7 月14日制定公布，同年月
    16 日 生效，司法警察機關因偵辦刑事案件，為蒐集或調查
    證據，而有實施通訊監察之必要者，於偵查中應由檢察官依
    職權或聲請核發通訊監察書，載明應記載事項，始得為之，
    其有急迫之情形經檢察官口頭通知先予執行通訊監察者，亦
    應於24小時內補發通訊監察書，同法第5 條、第6 條、第11
    條規定已明。本案經高雄市政府警察局刑事警察大隊向臺灣
    高雄地方法院檢察署檢察官聲請核發通訊監察書，由臺灣高
    雄地方法院檢察署檢察官分於93年4 月1 日、4 月29日核發
    雄檢楠監羽字第45號、64號通訊監察書，有通訊監察書1 份
    附卷可稽（見臺灣高雄地方法院檢察署93年度他字第538 號
    卷第28頁、35頁），依上開核發之通訊監察書所監聽之錄音
    帶及譯文，被告及辯護人於原審及本院審理時均對其證據能
    力不爭執，本院復審酌上開證據作成時之情況，並無任何不
    當之處，是上開監聽錄音帶及譯文均得作為證據，合先敘明
    。
五、末按被告以外之人於審判外之陳述，雖不符前4 條之規定，
    而經當事人於審判程序同意作為證據，法院審酌該言詞陳述
    或書面陳述作成時之情況，認為適當者，亦得為證據，刑事
    訴訟法第159 條之5 第1 項定有明文。本件本院所引用作為
    認定犯罪事實之其他被告以外之人於審判外之言詞或書面陳
    述，檢察官、被告及其辯護人，就上開言詞或書面陳述未於
    原審及本院審理過程中聲明異議，並同意作為證據，本院復
    審酌前開書面陳述作成時之情況均屬正常，且與本案相關之
    待證事實具有關連性，認適當作為證據，依前開刑事訴訟法
    第159 條之5 第1 項之規定，認上開書面陳述具有證據能力
    。
貳、實體部分：
一、訊據被告甲○○對其曾於上揭時、地多次無償轉讓甲基安非
    他命毒品予丁○○、許天成施用之事實固均坦承不諱，惟矢
    口否認有何販賣甲基安非他命犯行，辯稱：伊之毒品均係向
    姓名年籍不詳綽號「大胖仔」之男子購買，若有朋友調不到
    毒品時，就會撥電話給伊，請伊向「大胖仔」暫調毒品，其
    中也曾與丁○○合資購買毒品，惟均無販賣甲基安非他命之
    情云云。被告丙○○辯稱：伊因與被告甲○○同居關係，有
    時會代為接聽電話而已，並未參與販賣甲基安非他命之犯行
    。經查：
  (一)前揭犯罪事實一、(一)被告甲○○販賣乙○○之部分：
  1.上揭被告甲○○販賣甲基安非他命予乙○○之事實，業據被
    告甲○○於偵查中自承：乙○○都是向伊買甲基安非他命，
    次數不會超過5 次，有時拿1000元，有時拿半錢2500元，交
    易地點都在建國路、輔仁路附近……，伊是1 次向別人拿半
    錢，如果賣給乙○○，就從中留一些量下來自己施用等語（
    見93年12月23日偵訊筆錄，臺灣高雄地方法院檢察署93年度
    偵字第18333 號卷第30頁，下稱偵字第18333 號卷），核與
    證人乙○○於偵查中結證稱：伊自今年（93年）農曆年過後
    ，開始向被告購買甲基安非他命毒品，向他買過4 、5 次毒
    品，大部分都是買1000元的毒品，方式都是我以00000000
    00號行動電話，撥打被告0000000000號行動電話，再相約至
    高雄市○○路與輔仁路口超商交易，最後一次聯絡是在93年
    4 月17日，但那次沒有買成等語（見93年12月23日偵訊筆錄
    ，偵字第18333 號卷第29頁）相符。且上開被告甲○○與證
    人乙○○係同時接受檢察官之偵訊，於乙○○結證被告之販
    賣第二級毒品過程後，隨即與被告甲○○對質，被告甲○○
    於對質時而為上開自白，此均有該次偵訊筆錄在卷可憑（見
    上開偵訊筆錄，偵字第18333 號第30頁），則乙○○上開所
    證自堪採信。
  2.又門號0000000000號行動電話平日為被告甲○○所使用，業
    經其自承在卷甚明（見95年7 月18日審判筆錄，原審卷第20
    2 頁），經檢察官依法對該行動電話核發通訊監察書予以監
    聽，於93年4 月17日上午6 時7 分12秒許，錄得證人乙○○
    曾以0000000000行動電話，撥打被告上開行動電話交談以下
    內容：「乙（證人乙○○）：川仔嗎？甲（被告）：是的。
    乙：你有辦法幫我調鹹的嗎？甲：軟的，我沒有在幫人家處
    理那一種。乙：這樣哦，你甘有辦法幫我向你朋友調看看有
    沒有。甲：你是上一次來跟我拿硬的那一個？乙：是的。甲
    ：軟的，博仔那邊有，我這裡沒有，因為我不要幫人家處理
    那個」，有上開通訊監察內容之譯文1 紙存卷可參（見偵字
    第18333 號卷第80頁）。而被告甲○○於偵查中陳稱：乙○○曾要向伊拿海洛因，伊有幫他向別人問，但最後都沒有拿
    等語（見93年12月23日偵訊筆錄，偵字第18333 號卷第31頁
    ），此與上開通聯內容，被告甲○○稱：「軟的」在「博仔
    」那邊有，伊不要幫人家處理那種等語相符，又被告甲○○
    於偵查中經檢察官提示乙○○警詢筆錄時，其亦坦承稱：乙○○所說的「硬的」是伊拿給他的等語（93年11月12日偵訊
    筆錄，偵字第14242 卷第108 頁），故足認該「軟的」、「
    硬的」暗語，係指海洛因及甲基安非他命無疑，被告甲○○
    既於電話通聯中，向證人乙○○問及：是否為上次拿甲基安
    非他命之人，顯見其有販賣甲基安非他命予證人乙○○等情
    甚明。另乙○○確有施用毒品行為，亦有其臺灣高等法院被
    告前案紀錄表附表可稽，故認被告上開於偵查中之自白，與
    事實相符，應可採信。
  3.再參以毒品危害防制條例第4 條所定之販賣毒品罪，係以行
    為人有營利之目的，而販入或賣出毒品，亦或二者兼而有之
    者為其構成要件。此項營利之內容，並非以現實金錢之交付
    或賺取價差為限，倘行為人販入或賣出毒品，主觀上係出於
    為自己計算而獲取利益之意思，客觀上則採以偷斤減兩（如
    自行刮取毒品而施用）、降低品質（如自行摻入添加物，用
    以降低毒品純度）等方式為之者，縱其間未有價格上之差距
    ，然行為人既以藉此販賣行為而獲取利益，仍應謂與販賣之
    要件無悖。被告甲○○於偵查中，亦自承其向他人購入毒品
    後，減量再行售出等語（見93年11月12日、93年12月23日偵
    訊筆錄，93年度偵字第14242 卷第108 頁、偵字第18333 卷
    第30頁），則縱其賣出價格與其販入價格未有差距，其仍具
    有營利意圖無疑。
  4.至被告其後於原審審理中翻異前詞而辯稱：伊雖有拿甲基安
    非他命給乙○○，但只是幫他向「大胖仔」調貨云云，惟近
    年來因毒品氾濫嚴重，治安機關對於查緝非法販賣及吸用毒
    品等工作，無不嚴加執行，各傳播媒體對政府大力掃除毒品
    之決心亦再三報導，且販賣甲基安非他命之法定本刑為無期
    徒刑或七年以上有期徒刑之罪，刑度可為甚重等情，應為被
    告甲○○所明瞭，是若無利可圖，衡情尚難想像其會甘冒被
    查獲移送法辦，負擔重刑責之危險，而無代價為他人調取毒
    品，另被告甲○○販賣第二級毒品給乙○○之事證已明確，
    業如上述，故認被告甲○○上開所辯，應為臨訟卸責之詞，
    難認可採。再參酌被告甲○○於偵查中自承販賣甲基安非他
    命予證人乙○○之次數不會超過5 次，費用有時拿1000元，
    有時拿半錢2500元等語，業如上述，而證人乙○○於偵查中
    亦證稱：伊向被告甲○○買過4 、5 次毒品，大部分代價都
    是1000元等語，亦如上述，則依最有利於被告甲○○之事證
    ，應認被告甲○○販賣甲基安非他命予證人乙○○之次數應
    為4 次，除其中1 次係以2500元代價販賣外，其餘3 次均係
    以每包1000元代價販賣，故認其得款應為5500元。
  (二)前揭犯罪事實一、(二)被告甲○○販賣「心怡」之部分：
    查0000000000號行動電話平日亦為被告甲○○使用之情，亦
    據其於原審審理中自承甚明（見95年7 月18日審判筆錄，原
    審卷第202 頁），而經檢察官依法對該行動電話核發通訊監
    察書予以監聽，於93年6 月25日下午6 時20分56秒許，錄得
    不詳姓名女子以0000000000號行動電話，撥打上開行動電話
    交談以下內容：「乙（該姓名年籍不詳女子）：我要拿那個
    啊？甲（被告）：你要拿什麼啊？乙：一樣啊。甲：奶瓶。
    乙：還有那個啊。甲：要那個嗎，晚一點好不好。乙：幾點
    ？甲：因為我現在在忙。乙：那我過去給你拿。甲：我用傳
    簡訊給你講我在哪裡好不好，你到時我再拿下去，因為我現
    在沒辦法走。乙：好嗎？甲：什麼好嗎，東西哦。乙：對。
    甲：不錯啊。乙：好，那再打給我」，有上開通訊監察內容
    之譯文1 紙存卷可參（見偵字第18333 號卷第101 頁）。被
    告甲○○對上開不詳女子撥打電話欲向其拿取之物品即為甲
    基安非他命毒品等情，雖於原審到庭自承甚明（見95年7 月
    18 日 審判筆錄，原審卷第204 頁），惟仍辯稱：這是一位
    叫「心怡」的女子撥電話給伊，請伊幫他調1000元之甲基安
    非他命，因為該時「大胖仔」在伊家，伊就幫他調甲基安非
    他命，錢則交給「大胖仔」云云（見上開審判筆錄，原審卷
    第20 4頁）。惟就上開通聯內容以觀，僅見該「心怡」女子
    表達欲拿取甲基安非他命之意，未見其陳述要求被告甲○○
    為其調貨之語，且若該時「大胖仔」恰好在被告甲○○住處
    ，被告甲○○應即時表示可馬上調得貨品，惟其接聽電話時
    ，並未談及「大胖仔」在其住處，反強調自己有事纏身，希
    望「心怡」另改約時間拿取毒品，此顯與被告甲○○上開所
    辯之情節相違背。另被告甲○○於本院審理時再辯稱：當時
    「大胖仔」在場，但當時伊玩牌輸錢，沒有心情幫「心怡」
    向「大胖仔」調取毒品云云（見本院96年1 月17日審判筆錄
    第18 頁） ，所辯亦與上開通訊監察內容不符，是被告甲○○辯稱係為「心怡」女子調取毒品云云，顯係卸責之詞，難
    認可採。再參諸上開被告曾販賣甲基安非他命給乙○○之情
    節，則由上開通聯意旨暨被告甲○○自承已交付毒品予「心
    怡」女子等情，足認被告甲○○曾以1000元代價販賣甲基安
    非他命予該「心怡」女子甚明。
  (三)前揭犯罪事實一、(三)被告甲○○販賣丁○○之部分：
  1.被告甲○○於前揭時間，販賣第二級毒品予證人丁○○未遂
    之事實，除據證人丁○○於偵查中證稱：93年6 月30日伊跟
    被告甲○○於電話中談妥要向其購買1500元之甲基安非他命
    毒品，電話中雖說1 萬5 ，但實際上是1 千5 ，原約定要去
    他租屋處找他拿的，結果因伊女友來找我，不方便過去等語
    （見93年9 月7 日偵訊筆錄，偵字第14242 號卷第65頁），
    而證人丁○○確於93年6 月30日下午6 時33分8 秒許，以其
    行動電話0000000000，撥打被告甲○○0000000000號行動電
    話，內容談及：「甲（被告甲○○）：我9 點載我馬子上班
    ，順便過去小高那裡。乙（丁○○）：好啊，要不然你順便
    帶過去那邊就好了。甲：多少啊？乙：15萬元方不方便，我
    明天就可以給你。甲：你說多少錢都方便等語？乙：好。那
    拿1 萬5 千來。甲：拿半兩的給你，乙：15就好了」等語，
    亦有上開通訊監察內容之譯文1 紙附卷可稽（見偵字第
    18333 號卷第112 頁），經就丁○○前述證詞及上開通聯內
    容互核以觀，足認丁○○與被告甲○○於上開通聯中討論欲
    交易之物品確為甲基安非他命無訛，另丁○○確有施用毒品
    行為，亦有其臺灣高等法院被告前案紀錄表附表可稽，則丁○○上開偵查中所結證之詞，與通訊監察內容相符，應可採
    信。
  2.被告甲○○雖辯稱：上開通聯內容主要係丁○○要其代為調
    取1500元甲基安非他命毒品云云（見原審卷第84頁）；另證
    人丁○○後亦翻異前詞，於原審審理時改證稱：伊都是和被
    告甲○○合資向一位綽號叫「大胖仔」之人購買毒品，並未
    獨自向被告甲○○買過毒品云云（見95年4 月11日審判筆錄
    ，原審卷第84頁），於本院審理中又證稱：電話中好像是上
    次有向被告甲○○拿甲基安非他命，但伊身上錢不夠，伊說
    明天再給，但伊大部分都是與被告甲○○合資，若藥頭在被
    告甲○○處，就請被告甲○○代墊款項云云（見本院96年1
    月17日審判筆錄第4 頁），惟證人丁○○上開於原審及本院
    審理時所證，其究竟係與被告甲○○合資購買毒品？亦或單
    獨要求被告甲○○代為調取毒品？因「合資」或「調貨」，
    牽涉被告甲○○是否要加入金錢購買毒品而屬有別，其2 人
    前開所陳已見齟齬。況不論係合資購買或係單純調貨，就前
    開通聯內容以觀，僅見證人丁○○與被告甲○○就拿取多少
    數量之甲基安非他命相互討論，未見通常談及合資購買毒品
    ，應會論及之個人出資數額多寡，暨可分得多少數量毒品，
    亦未見討論其他向「大胖仔」調貨毒品之相關事宜，自難認
    證人丁○○與被告甲○○曾於電話中討論合資或調取毒品一
    事為真，是被告甲○○前揭所辯，暨證人丁○○後改口更異
    之詞，均與通聯意旨不符而難認可採。本件證人丁○○於93
    年6 月30日撥打被告甲○○行動電話，欲向其購買甲基安非
    他命毒品，雖事證明確，惟因證人丁○○供陳：嗣後未依約
    前往拿取甲基安非他命毒品等語，此外，又無證據足證被告
    業已交付毒品予丁○○之事實，故認被告甲○○上開所為，
    已著手於販賣毒品之行為，僅因毒品未交付予證人丁○○而
    屬未遂犯行。
  (二)前揭犯罪事實二、(一)及(二)之被告2 人共同販賣「心怡」、黃
    正賢之部分：
  1.查0000000000號行動電話平日亦為被告甲○○使用之情，亦
    據其於原審審理中自承甚明（見95年7 月18日審判筆錄，原
    審卷第202 頁），而經檢察官依法對該行動電話核發通訊監
    察書予以監聽，於93年5 月8 日下午5 時19分56秒許，錄得
    不詳姓名女子曾以0000000000號行動電話，撥打被告甲○○
    上開電話，惟該時係由被告甲○○同居之女友即被告丙○○
    接聽該電話，並有以下討論內容：「乙（該姓名年籍不詳女
    子）：妳是川仔朋友嗎？甲：對。乙：我現在要處理，妳在
    哪裡？甲：一樣在這裡。乙：我等一下過去跟你拿那個好不
    好？甲：妳要1 千嘛。乙：對啊，一樣。甲：那妳到的時候
    打給我」；另於93年6 月30日晚上8 時26分37秒許，經監聽
    錄得被告丙○○使用被告甲○○上開0000000000行動電話，
    撥打另一不詳姓名男子之0000000000行動電話，並有以下對
    話內容：「甲（被告丙○○）：我跟你說，你有沒有要拿東
    西？乙（該不詳姓名男子）：要幹什麼，川仔在睡覺嗎？甲
    ：對，你如果要的話，我就直接拿過去，你順便帶錢去我們
    公司樓下等我，我順便帶過去，因為我現在要過去上班了。
    乙：東西是你吐的，還是包裝好的啊？甲：沒有，他包好的
    。乙：包好的，不然拿5 百元好了。甲：5 百元嗎。乙：對
    啦，用卡多一點。甲：直接拿錢給我嗎？乙：對啦，你給我
    用多一點啦，不會給阿川知道啦。甲：我幫你吐多一點？乙
    ：好啦，隨便啦，你就照5 百元的量就好了。甲：沒有啦，
    他的量本來就給你很多了。乙：沒有啦，照平常這樣就好了
    」，有通訊監察內容之譯文2 紙附卷可稽（見偵字第18333
    號卷第94頁、第114 、115 頁）。此通話內容參諸被告甲○○上開販賣毒品之犯行，已足認被告丙○○係與對方談論毒
    品交易之內容。
  2.被告丙○○對上開通聯內容雖於原審時辯稱：伊僅係幫被告
    甲○○代接電話，並轉達意思而已，未有交付毒品行為云云
    。而共同被告甲○○於原審時亦附和被告丙○○說詞而結證
    辯稱：因伊當時在賭博，所以請女友即被告丙○○幫伊代接
    電話，上開93年5 月8 日之通聯內容，係「心怡」女子託我
    調甲基安非他命；另上開93年6 月30日通聯電話對象係黃正
    賢，當時係麻煩被告丙○○幫伊轉達意思，我們是合資購買
    甲基安非他命云云（見95年4 月11日審判筆錄，原審卷第86
    -88 頁），另被告甲○○於原審時尚辯稱：上開93年6 月30
    日通聯電話對象係黃正賢，當時係麻煩被告丙○○幫伊轉達
    意思，並與黃正賢相約在高雄市○○路與中華路口，交付我
    們合資購買之甲基安非他命云云（見95年7 月18日審判筆錄
    ，原審卷第206 頁），則由被告甲○○上開證詞及辯解，及
    黃正賢確有施用毒品行為，亦有其臺灣高等法院被告前案紀
    錄表附表可稽，可確定被告丙○○與該「心怡」女子及黃正
    賢，於電話中討論欲拿取之物即為第二級毒品甲基安非他命
    無訛，且被告丙○○於上開2 通電話中，與對方均有商議買
    賣內容進而達成協議，甚至交付毒品之行為，依上開通話內
    容可知，被告丙○○所為顯係販賣毒品之構成要件行為。
  3.被告丙○○雖辯稱：僅係代接電話云云，被告甲○○辯稱：
    係調貨或合資購買云云，業如上述，另共同被告丙○○於本
    院審理時亦附和被告甲○○上開證詞而結證稱：通話當時，
    被告甲○○都站在伊旁邊，伊所講的內容都是被告甲○○叫
    伊轉達的，伊不清楚通話內容的意思，當時被告甲○○在打
    牌，伊手機則用擴音方式通話，所以被告甲○○都聽得到對
    方說話的內容云云（見本院96年1 月17日審判筆錄第6-8 頁
    ）。惟就上開通聯意旨以觀，該「心怡」女子與黃正賢分別
    表示要向被告丙○○拿取1000元、500 元之毒品，未見有何
    隻字片語談及欲麻煩被告甲○○調貨或合資購買毒品一事，
    況該「心怡」女子於電話中表示馬上欲來拿取毒品，與一般
    調貨情形，須待調貨者調得毒品後，再通知前來拿取毒品之
    情明顯不符；另黃正賢於通聯內容中，係先經被告丙○○問
    及是否欲拿取毒品，經考量後，始決定拿取5 百元毒品，並
    要求被告丙○○私下多給一些毒品，此與合資購買毒品，通
    常會就個人出資額多寡，暨可分得多少數量毒品等條件事先
    談妥等情，亦有違背，足認被告甲○○辯稱該「心怡」女子
    要求其代為調取1000元毒品，黃正賢係向其拿取合資購買之
    毒品云云，均與事實不符，難認可採。另被告丙○○於上開
    通聯過程中，對該「心怡」女子或黃正賢欲拿取多少數量毒
    品，均可自由決定，並當場相約取貨地點，甚至表示可趁上
    班時，順便攜帶毒品交付，此與單純接聽電話轉達意思者，
    通常不致代為決定交易重要內容事項等情，尚有不符，被告
    丙○○顯非僅為代傳達意見之人，若再參以上開與黃正賢通
    聯內容中，被告丙○○尚談及被告甲○○正在睡覺，可直接
    攜帶毒品交付等語，足認被告丙○○應係趁被告甲○○休息
    時，代為處理販賣甲基安非他命一事，是其與被告甲○○就
    上開販賣第二級毒品犯行，自有犯意聯絡及行為分擔甚明。
    至於被告丙○○於本院審理時進一步稱：通話時被告甲○○
    係站在旁邊或在玩牌云云，惟其之前均未曾為此供述，而於
    被告甲○○於原審供述後，才於本院審理時為上開供述，應
    係事後附和被告甲○○而圖卸責之詞，不足採信。另本件由
    上開通聯內容，雖足認被告丙○○有與他人於電話中商及販
    賣甲基安非他命等情，惟其嗣後並未交付毒品予該「心怡」
    女子，已據被告甲○○證述甚明，參以本件亦無其他積極證
    據，足認被告甲○○或丙○○已交付毒品予「心怡」女子，
    應認該部分犯行，已著手販賣行為之實施，僅因毒品未加交
    付而屬未遂。公訴意旨認被告丙○○已將甲基安非他命交予
    「心怡」女子，故其所為應屬販賣第二級毒品既遂犯行，尚
    屬有誤，應予敘明。
  (四)前揭犯罪事實三被告甲○○轉讓毒品之部分：
  1.被告甲○○曾於前揭時間，無償轉讓甲基安非他命毒品予丁○○及許天成施用等情，據其自承：丁○○到伊輔仁路及政
    大路之住所找伊時，伊曾經免費拿4 、5 次甲基安非他命讓
    他施用；另於93年4 月4 日許天成撥電話向伊討甲基安非他
    命施用，伊考量他不好過，也有拿一點甲基安非他命給他施
    用等語（見偵字第18333 號卷第31頁；原審卷第148 頁），
    核與證人丁○○偵訊及原審審理時證稱：伊至被告甲○○住
    處時，他曾免費提供甲基安非他命予伊施用4 至5 次等語（
    見93年12月23日偵訊筆錄，偵字第18333 號卷第31頁、5 年
    4 月11日審判筆錄，原審卷第82頁）、證人許天成於原審審
    理時證述：93年4 月4 日伊撥打電話給被告甲○○是要向他
    借毒品施用，後與被告甲○○相約在高雄市○○路上一間超
    商交貨，他沒有跟伊收錢等語（見95年6 月16日審判筆錄，
    原審卷第146 、147 頁）相符，復有93年4 月4 日上午6 時
    37分52秒許，許天成以0000000000行動電話，撥打甲○○00
    00000000號行動電話之通訊監察內容之譯文1 紙存卷可參（
    見偵字第18333 號卷第72頁），另丁○○、許天成2 人確有
    施用毒品行為，亦有其臺灣高等法院被告前案紀錄表附表可
    稽，則上開被告甲○○上開出於任意之自白，核與事實相符
    ，自可採為認定事實之證據，本件事證已徵明確。
  (五)此外，本件自被告甲○○住處扣得之白色晶體1 包，經送檢
    驗結果，呈甲基安非他命陽性反應（驗前毛重1.1 公克、驗
    後毛重：1 公克），有高雄醫學大學附設中和紀念醫院93年
    12 月7日編號0000-000號檢驗報告1 紙存卷可參（見偵字第
    18333 號卷第12頁），顯見該白色晶體確係甲基安非他命無
    訛，又於被告甲○○住處扣得電子磅秤1 個，雖據其供述係
    供自己施用毒品或幫他人調貨毒品時秤重所用之物（見本院
    卷第91頁），惟被告甲○○所辯為他人調貨毒品，顯非可採
    等情，已如前述，自堪認該電子磅秤係供其販賣毒品分裝所
    用之物。從而，被告2 人否認販賣毒品之上揭所辯，均係臨
    訟卸責之詞，不足採信，本件被告甲○○獨自販賣第二級毒
    品甲基安非他命予乙○○及綽號「心怡」之女子既遂、另販
    賣甲基安非他命予丁○○未遂；復與被告丙○○共同販賣甲
    基安非他命予黃正賢既遂、販賣予上開綽號「心怡」女子未
    遂之犯行；暨被告甲○○連續無償轉讓甲基安非他命予丁○○、許天成之犯行，均事證明確，堪以認定。另毒品危害防
    制條例第11條第4 項雖規定：「持有毒品達一定數量者，加
    重其刑至2 分之1 ，其標準由行政院定之」，同條例第8 條
    第6 項亦規定：「轉讓毒品達一定數量者，加重其刑至2 分
    之1 ，其標準由行政院訂之」，而行政院並於93年1 月7 日
    訂定「轉讓持有毒品加重其刑之數量標準」，其第2 條規定
    轉讓、持有毒品達一定數量者，加重其刑至2 分1 ，標準如
    下：第二級毒品：淨重10公克以上。第三級毒品：淨重20公
    克以上。然被告甲○○上開連續轉讓第二級毒品甲基安非他
    命之犯行，尚無證據足以證明被告所轉讓之甲基安非他命淨
    重已逾上開加重其刑之標準，自無依上開規定加重其刑之必
    要，附此敘明。
二、論罪部分：
  (一)查被告行為後，刑法於94年2 月2 日經總統令修正公布，於
    95年7 月1 日施行，而比較新舊法時應就罪刑有關之共犯、
    未遂犯、想像競合犯、牽連犯、連續犯、結合犯，以及累犯
    加重、自首減輕暨其他法定加減原因（如身分加減）與加減
    例等一切情形，綜其全部罪刑之結果而為比較（最高法院95
    年5 月23日刑事庭第8 次會議決議參照）。經查：
  1.毒品危害防制條例第4 條第2 項、第8 條第2 項法定刑中罰
    金刑之部分，因刑法第33條第5 款有關罰金刑部分已有修正
    ，依修正前之規定：「罰金：（銀元）1 元以上」，並應依
    罰金罰鍰提高標準條例第1 條規定，就其原定數額得提高為
    2 倍至10倍，但法律已依一定比率規定罰金或罰鍰之數額或
    倍數者，依其規定。然修正後之刑法第33條第5 款則規定：
    「罰金：新臺幣1000元以上，以百元計算之」，比較刑法修
    正前後影響毒品危害防制條例第4 條第2 項、第8 條第2項
    罰金刑之輕重，因該罰金刑之最低刑度於修法後已有加重，
    故以行為時之規定有利於被告。
  2.又刑法第28條修正施行前規定「2 人以上共同實施犯罪之行
    為者，皆為正犯」，修正施行後規定「2 人以上共同實行犯
    罪之行為者，皆為正犯」，修法後將完全未參與犯罪行為之
    實行之陰謀共同正犯及預備共同正犯刪除。而本件被告甲○○、丙○○所為前開共同販賣甲基安非他命之犯行，不論依
    修正前後之刑法第28條，均構成共同正犯，即無比較適用之
    問題，尚非刑法第2 條第1 項所指之法律變更，尚無該條適
    用，而應依一般法律適用原則，適用裁判時法即應依修正後
    之刑法第28條，論以共同正犯。
  3.被告行為後，新修正刑法第56條連續犯之規定業經刪除，是
    被告所為本得依修正前刑法第56條之規定，適用連續犯規定
    而論以一罪，並得加重其刑至2 分之1 ，惟修正後刑法刪除
    前開連續犯規定，以致被告前揭數次構成要件行為須依法分
    別論以數罪而併罰之，依刑法第2 條第1 項規定比較新、舊
    法之結果，仍以行為時，即修正前刑法第56條之規定較有利
    於被告，應依該條規定論以連續犯。
  4.刑法第51條關於數罪併罰之定應執行刑規定，亦於94年1 月
    7 日修正公布，並於95年7 月1 日施行，修正前刑法第51條
    第5 款規定：「宣告多數有期徒刑者，於各刑中之最長期以
    上，各刑合併之刑期以下，定其刑期。但不得逾20年。」，
    修正後刑法第51條第5 款規定：「宣告多數有期徒刑者，於
    各刑中之最長期以上，各刑合併之刑期以下，定其刑期。但
    不得逾30年。」，經比較新舊法結果，修正後規定並未較有
    利於被告，是依刑法第2 條第1 項前段之規定，仍應依修正
    前刑法第51條第5 款規定，定其應執行之刑。
  5.綜其全部罪刑比較之結果，關於有新舊法變更適用問題之部
    分，應依刑法第2 條第1 項從舊從輕原則之規定，以舊法之
    規定有利於被告，自應適用修正前之刑法處斷。
  (二)是核被告甲○○、丙○○前開販賣甲基安非他命毒品之所為
    ，係犯毒品危害防制條例第4 條第2 項之販賣第二級毒品之
    罪。又其等於電話中商及販毒事宜，主觀上應已萌生販賣毒
    品牟利之意，嗣後雖因故未將毒品交予丁○○及「心怡」女
    子，所為仍係犯毒品危害防制條例第4 條第6 項、第2 項之
    販賣第二級毒品未遂罪。另被告甲○○無償轉讓甲基安非他
    命予丁○○、許天成施用，所為係犯毒品危害防制條例第8
    條第2 項之轉讓第二級毒品罪。被告2 人持有第二級毒品之
    低度行為，應為其後販賣、轉讓之高度行為所吸收，不另論
    罪。被告甲○○、丙○○對前開販賣甲基安非他命予「心怡
    」女子及黃正賢之犯行間，互有犯意聯絡及行為分擔，應依
    修正後刑法第28條，論以共同正犯。又被告甲○○、丙○○
    先後多次販賣第二級毒品既遂、未遂之犯行；被告甲○○多
    次轉讓第二級毒品之犯行，均時間緊接，方法相同，觸犯基
    本構成要件相同之罪，顯係基於概括犯意為之，為連續犯，
    應依修正前刑法第56條規定，分別論以販賣第二級毒品既遂
    罪及轉讓第二級毒品罪，並分別加重其刑，惟法定刑無期徒
    刑部分則依法不得加重。又公訴人起訴事實，雖未敘及被告
    甲○○轉讓第二級毒品予許天成之犯行，然該部分事實與公
    訴人起訴被告甲○○轉讓第二級毒品予丁○○之犯行，既具
    有連續犯之裁判上一罪關係，應為起訴效力所及，本院自應
    併予審究。
三、原審認被告2 人所犯上開犯行罪證明確，因而適用毒品危害
    防制條例第4 條第2 項、第8 條第2 項、刑法第2 條第1 項
    、第11條、修正前第56條、第28條、第51條第5 款規定，並
    審酌被告2 人未念及我國近年來毒品氾濫，造成嚴重之社會
    問題，仍販賣毒品甲基安非他命牟利，其中被告甲○○尚無
    償轉讓甲基安非他命予他人施用，所為均危害社會治安，且
    犯後猶飾詞卸責，並無悔意，暨被告甲○○販賣之次數較多
    ，被告丙○○僅係趁被告甲○○沒空時，代為處理販賣甲基
    安非他命等一切情狀，分別量處被告甲○○販賣毒品部分有
    期徒刑8 年6 月，轉讓部分有期徒刑1 年，定應執行刑9 年
    2 月，及被告丙○○有期徒刑7 年2 月，並認扣案第二級毒
    品甲基安非他命1 小包（驗後毛重1 公克），應依毒品危害
    防制條例第18條第1 項前段規定，沒收銷燬之；至鑑驗耗用
    之第二級毒品甲基安非他命既已滅失，自無庸宣告沒收銷燬
    。前開第二級毒品甲基安非他命之包裝袋，係用以包裹毒品
    ，防其裸露、潮濕，便於攜帶販賣，自係供販賣毒品所用之
    物，且為被告所有之物，另扣案電子磅秤1 個，為被告甲○○所有（見原審卷第91頁），且係供販賣毒品時秤重之用，
    已認定如前，均應依毒品危害防制條例第19條第1 項規定宣
    告沒收。又被告甲○○單獨販賣毒品之對價共計6500元（販
    賣予乙○○得款5500元、「心怡」女子得款1000元），被告
    甲○○、丙○○共同販賣毒品予黃正賢得款500 元，均為渠
    等犯本件販賣第二級毒品罪所得之財物，均應依毒品危害防
    制條例第19條第1 項之規定，就被告甲○○單獨販賣第二級
    毒品甲基安非他命所得6500元諭知沒收，另就被告甲○○、
    丙○○共同販賣第二級毒品甲基安非他命所得500 元諭知連
    帶沒收（最高法院91年度台上字第3797號判決意旨參照），
    惟因被告前開犯罪所得均未扣案，故如全部或一部不能沒收
    時，均以其財產抵償之。至本件未扣案之行動電話
    0000000000、0000000000、0000000000號，雖為被告聯繫販
    賣或轉讓毒品所用之物，然無證據證明為被告所有，而不予
    宣告沒收；至本件另扣案之第一級毒品海洛因、含MD MA 、
    MDEA成分之錠劑1 顆、含Nimetazepam 錠劑6 顆、甲基安非
    他命吸食器1 組、現金85,000元，均與本案被告販賣海洛因
    之犯行無關，而不併予宣告沒收。核其認事用法，核無不合
    ，量刑亦屬允當，被告2 人上訴意旨否認犯罪，指摘原判決
    不當，為無理由，應予駁回。
四、不另為無罪諭知部分：
  (一)公訴意旨另以：被告甲○○基於營利之概括犯意，分別於：
  1.93年4 月4 日之前某日，連續多次在不詳地點，出售數量不
    詳，價值1 千元之甲基安非他命予綽號「成仔」之男子。
  2.93年4 月5 日23時44分50秒許，被告甲○○接獲不詳姓名男
    子以0000000000號行動電話聯絡購買半錢之甲基安非他命，
    即當場答應，並旋於不詳地點，交付數量約半錢之甲基安非
    他命予該不詳姓名男子。
  3.93年4 月20日10時8 分34秒許，甲○○接獲不詳姓名男子以
    0000000000號行動電話聯絡購買一張（即1000元）之甲基安
    非他命，即當場答應，並旋於不詳地點，交付價值1000元之
    甲基安非他命予該不詳姓名男子。
  4.93年6 月間起，約每隔一星期，在高雄市○○路、光華路「
    光華市場」附近，出售數量不詳，價值1000元至2000元不等
    之甲基安非他命予柏浩文。
    因認被告甲○○上開所為亦係犯毒品危害防制條例第4 條第
    2 項之販賣第二級毒品罪嫌。
  (二)按犯罪事實，應依證據認定之，無證據不得認定其犯罪事實
    ；又不能證明被告犯罪者，應諭知無罪之判決，刑事訴訟法
    第154 條第2 項、第301 條第1 項分別定有明文。又刑事訴
    訟法上所謂認定犯罪事實之證據，係指足以認定被告確有犯
    罪行為之積極證據而言，該項證據自須適合於被告犯罪事實
    之認定，始得採為斷罪資料。如未能發現相當證據，或證據
    不足以證明，自不能以推測或擬制之方法，以為裁判之基礎
    。又刑事訴訟上證明之資料，無論其為直接或間接證據，均
    須達於通常一般之人均不致有所懷疑，而得確信其為真實之
    程度，始得據為有罪之認定，若其關於被告是否犯罪之證明
    未能達此程度，而有合理性懷疑之存在，致使無從形成有罪
    之確信，根據「罪證有疑，利於被告」之證據法則，即不得
    遽為不利被告之認定（最高法院著有29年度上字第3105號、
    40年台上字第86號、76年台上字第4986號判例意旨參照）。
    又檢察官對於起訴之犯罪事實，應負提出證據及說服之實質
    舉證責任，倘其所提出之證據，不足為被告有罪之積極證明
    ，或其指出證明之方法，無從說服法院以形成被告有罪之心
    證，基於無罪推定之原則，自應為被告無罪判決之諭知（最
    高法院92年台上字第128 號判例意旨參照）。
  (三)公訴人認被告甲○○涉犯上開販賣第二級毒品犯行，無非係
    以證人柏浩文於偵查中之證述，暨0000000000號行動電話於
    93年4 月4 日6 時37分52秒、0000000000之行動電話於93年
    4 月20日10時8 分34秒、0000000000號行動電話於93年4 月
    20日10時8 分34秒許之通聯紀錄為其論罪之依據。惟訊據被
    告甲○○堅詞否認有何販賣第二級毒品犯行，辯稱：伊雖於
    93 年4月4 日與許天成（即綽號成仔之人）通過電話，惟該
    日僅係無償轉讓毒品而已，未有販賣毒品之情；於93年4 月
    5 日之電話通聯，伊已記不清楚係與何人通電話，也不記得
    當時發生情形。另伊並未販售毒品予柏浩文，僅與其一起合
    資購買或幫其調貨毒品等語。經查：
  1.員警監聽被告甲○○0000000000號行動電話，於93年4 月4
    日早上6 時37分52秒許，錄得綽號「成仔」男子以00000000
    00號行動電話，撥打被告甲○○上開電話交談以下內容：「
    乙（成仔）：你那裡有辦法先用一些給我嗎？甲（被告甲○○）：你上一次不跟我先理一理啊。乙：我知啦，你照扣啦
    ，最慢初10給你拿。甲：你每次都這樣，要不然1 千元也要
    先跟我理一理。乙：怕我走掉嗎？甲：我就跟你講，你1 千
    理我，我再半半給你」，有通聯譯文1 紙存卷可參（見偵字
    第18333 號卷第72頁）。是公訴人應係憑上開通聯內容中，
    被告甲○○曾向「成仔」男子要求給付前次款項1000元等語
    ，為其前述論罪之依據。
  2.上開0000000000號行動電話，係許天成之弟許敬偉申辦，平
    日均由許天成使用一節，據證人許天成於原審到庭證述明確
    （見原審卷第145 頁），復有和信電訊通聯調閱查詢單1 紙
    在卷可參（見偵字第18333 號卷第122 頁），自堪信為真。
    經原審傳訊證人許天成到庭對上開通聯內容之真意證稱：當
    日伊是要向被告甲○○要毒品施用，因為之前修理機車曾向
    他借款1000元，所以他向伊要之前借款等語（見原審卷第14
    6 頁），核與被告甲○○供稱：當天因為考量許天成不好過
    ，所以拿一點甲基安非他命給他用，因為他曾向伊借過錢，
    電話中係向他要之前欠款1000元等語相符（見原審卷第148
    頁），而由上開對話內容意旨以觀，許天成向被告甲○○詢
    及可否先拿取一些毒品，被告甲○○答稱：你上一次的錢不
    先處理一下，雖令人質疑該欠款可能與購買毒品有關，惟此
    懷疑僅係被告甲○○在許天成向其要求給付毒品時，順道催
    討前次欠款所致，實則被告甲○○與證人許天成於上開通聯
    中均未談及欠款原因為何，且以被告甲○○前揭所辯，對照
    上開通聯內容，其因之前曾借款1000元予許天成，故趁許天
    成索取毒品時，向其表示：「你上一次不先跟我理一理」，
    真意係在催討前次欠款等情，亦非全無根據，參以本件除前
    述對話外，並無其他積極事證足認被告甲○○於上開通聯前
    之某日，曾販賣甲基安非他命予許天成，應認此部分公訴人
    所舉證據，尚未達於通常一般之人均不致有所懷疑，而得確
    信其為真實之程度，自難認被告甲○○有何公訴人所指販賣
    甲基安非他命毒品之犯行。
  3.另上開被告甲○○0000000000號行動電話，於93年4 月5 日
    深夜11時44分50秒許，經監聽錄得一不詳男子以0000000000
    號行動電話打入交談以下內容：「乙（不詳男子）喂，川哥
    喔。甲（被告甲○○）嗯。乙：我現在過去你哪裡喔。甲：
    要多少。乙：半。甲：好啊」；另於93年4 月20日上午10時
    8 分34秒，錄得一不詳男子以0000000000號行動電話打入交
    談以下內容：「乙（不詳男子）那個甘擱有？甲（被告甲○○）1 、2 千有。，你要多少啊。乙：2 張。甲：2 張我看
    一下，1 張好不好。乙：會很少嗎。甲：什麼很少，就是一
    千元我全部都給你這樣，因為我已經沒有東西了」，有通聯
    譯文2 紙在卷可參（見偵字第08333 號卷第73頁、88頁），
    則因被告甲○○對上開通聯均表示無法確定討論內容為何（
    見原審卷第203 頁），且由上開通聯意旨以觀，僅能確定有
    不詳男子與被告相約欲拿取物品，至欲拿取之物品為何，尚
    無法由上開對話解讀而出，公訴人雖認被告甲○○上開電話
    交談內容，即係在討論販賣甲基安非他命毒品一事，惟被告
    甲○○遭查獲時，除甲基安非他命毒品外，尚由其住處扣得
    第一級毒品海洛因、含第二級毒品MDMA、MDEA成分之錠劑1
    顆、含第四級毒品Nimetazepa m成分錠劑6 顆等情，已如前
    述，被告甲○○既同時持有上開多種違禁物品，公訴人如何
    認定上開通聯內容中討論欲拿取之物品係甲基安非他命毒品
    ，即屬有疑，公訴意旨前開所認，尚嫌率斷。
  4.又證人柏浩文對其曾向被告甲○○購買甲基安非他命毒品一
    節，雖於偵查中證稱：伊在被查獲前2 個月左右，就開始向
    被告甲○○購買甲基安非他命毒品，伊都是先打電話給他說
    伊要的數量，然後再約定碰面的地點，約5 天至1 個星期向
    被告甲○○購買1 次，大部分是買1000元的量，買2000元的
    量比較少等語明確（見偵字第14242 號卷第31頁），惟因其
    後更異說詞改稱：伊只有跟被告甲○○一起出錢買毒品，是
    在被查獲前幾個月開始的，由被告甲○○先向他朋友買，伊
    再去他家裡拿，以此方式買了大約20次毒品，前次開庭陳述
    向甲○○購買甲基安非他命，是因為伊合資的錢是交給甲○○，所以才說是向他購買的等語（見偵字第14242 號卷第23
    、24頁），證人柏浩文前後所述既有相當差異，自影響其證
    詞之可信度。
  5.又柏浩文之行動電話號碼為0000000000號等情，據其於警詢
    時自承甚明（見警1 卷第23頁，此部分警詢所陳，雖係傳聞
    證據，惟仍可作為彈劾證據，以消減證人前述證詞之證明力
    ），而員警於93年4 月28日凌晨5 時28分42秒經監聽錄得柏
    浩文曾以上開行動電話，撥打被告甲○○0000000000號行動
    電話，討論以下內容：「甲（柏浩文）：我有朋友開的價格
    較軟？乙（被告甲○○）：多少啊。甲：你甘有興趣嗎？乙
    ：要看多少啊？甲：他2 萬4 啦，我問他若處理多一點，有
    較那個沒，他說應該還可以喬，2 個以上就可以喬了。乙：
    有喔。甲：他說稍微紅心紅心就我們這些，就我們這些有紅
    心而已，這陣子出來的就這批而已才有紅心紅心，我是問看
    你有沒有興趣啦。乙：是有興趣啦，但朋友現在沒帶，要如
    何那個，你也說要有那個金才有辦法出去跟人家說。甲：處
    理少一點就好了，2 個以上就可以喬了。乙：2 個就是沒有
    辦法，手頭緊，才3 元多而已」，有通聯譯文一紙在卷可參
    （見偵字第18333 號卷第98、99頁），則由上開通聯內容以
    觀，反係被告甲○○欲經由證人柏浩文介紹購買某項物品，
    而與證人柏浩文證稱其曾向被告甲○○購買毒品等事實不符
    。是本件亦難單憑證人柏浩文前開證述，遽認被告甲○○有
    何販賣甲基安非他命毒品犯行。
  (四)綜上所述，本件尚乏積極證據，足認被告甲○○有公訴人所
    指此部分之販賣第二級毒品犯行。茲因公訴人對於起訴之犯
    罪事實應負提出證據及說服之實質舉證責任，前開公訴人認
    被告所涉犯嫌所憑之證據，既無從說服本院達於通常一般之
    人均不致有所懷疑，而得確信其為真實之程度，即難據以為
    被告不利認定，自屬不能證明被告犯罪。惟因公訴意旨認被
    告甲○○此部分販賣第二級毒品之犯行部分與前揭論罪科刑
    之犯行間，有連續犯之裁判上一罪關係，爰不另為無罪之諭
    知，併此敘明。
據上論斷，應依刑事訴訟法第368條，判決如主文。
本案經檢察官沈紹嘉到庭執行職務。
中　　華　　民　　國　　96　　年　　1 　　月　　31　　日
                  刑事第七庭    審判長法　官  莊飛宗
                                      法  官  孫啟強
                                      法  官  邱明弘
以上正本證明與原本無異。
如不服本判決應於收受本判決後10日內向本院提出上訴書狀，其
未敘述上訴理由者，並得於提起上訴後10日內向本院補提理由書
狀（均須按他造當事人之人數附繕本）「切勿逕送上級法院」。
中　　華　　民　　國　　96　　年　　1 　　月　　31　　日
                                       書記官  黃玉珠
附錄本案論罪科刑法條全文：
毒品危害防制條例第4條第2項
製造、運輸、販賣第二級毒品者，處無期徒刑或 7 年以上有期
徒刑，得併科新臺幣 7 百萬元以下罰金。
前5 項之未遂犯罰之。
毒品危害防制條例第8條
轉讓第二級毒品者，處6 月以上5 年以下有期徒刑，得併科新臺
幣70萬元以下罰金。
